# 长期投资的核算

提问人：XxWcheng 时间：2017-08-07 17:16:00
那么这个是属于交叉持股吗？从集团的观点来，能否视同在库存股法下，少数股东无权获得母公司创造的利润？谢谢！

回答人：chenyiwei
C的个别报表层面按金融资产核算其对A的投资。A的合并报表层面，将C持有A的股权作为库存股，按实际购入成本计量，作为对权益的冲减因素。